# 履约义务的判断

提问人：dxnb123 时间：2019-08-16 18:27:37
下图指南中的例题，该船舶不属于在某一时段内履行的履约义务，其认为的甲公司无法在整个合同期间内都有权就累计至今已完成的履约部分收取能够补偿其已发生成本和合理利润的款项。可是这道例题说了，如果对方违约的话，船舶是归甲所有。假设成本 80 万、利润 20 万，合同交易价格 100万；等到建成后对方违约支付违约金 100*30%=30 万，对甲公司而言得到的是这个船舶和违约金一共 80+30=110万，能够涵盖这个 80+20=100 万，为何例题中说不能呢？是因为其中说如果把船舶出售给其他客户，需要发生重大的改造成本，这块也需要考虑进来吗，谢谢。

回答人：chenyiwei
如果乙方（客户）违约，甲公司仅可收取违约金，其虽可以得到船舶，但该船舶对其自身而言无用，只能作为废铁出售，或者花费不可预见的重大改建成本才能满足其他客户需要。因此不满足收入准则第十一条所述条件（三）。